臺灣嘉義地方法院刑事判決
110年度易字第481號
公  訴  人  臺灣嘉義地方檢察署檢察官
被      告  郭建廷



上列被告因違反毒品危害防制條例案件，經檢察官提起公訴（11
0年度毒偵字第726號），本院判決如下：
    主  文
郭建廷施用第二級毒品，處有期徒刑柒月。
    犯 罪 事 實
一、郭建廷於民國110年4月28日15時38分採尿前回溯96小時內某
    時，基於施用第二級毒品甲基安非他命之犯意，在不詳地點
    ，以不詳方式，施用甲基安非他命1次。嗣於110年4月28日1
    5時38分，郭建廷因另案向臺灣嘉義地方檢察署（下稱嘉義
    地檢署）觀護人室報到並接受採尿，送驗結果呈現甲基安非
    他命陽性反應，因而查悉上情。
二、案經嘉義地檢署觀護人室簽分後由該署檢察官偵查起訴。
    理  由
一、本案以下作為判決基礎所引用的證據，檢察官、被告郭建廷
    及辯護人均同意作為證據（本院卷68頁），本院審酌該等證
    據之取得，並無違法或不當等不適宜作為證據的情形，自均
    具有證據能力。
二、被告固坦承有於上揭時、地接受採尿，以及驗尿結果呈甲基
    安非他命陽性反應之事實，惟矢口否認有何施用第二級毒品
    犯行，辯稱：我是吃聖馬爾定醫院開立的藥物，我沒有施用
    甲基安非他命等語。
三、本院認定事實所憑之證據及理由：
  ㈠被告因另案於110年4月28日15時38分至嘉義地檢署觀護人室
    接受採尿，檢驗結果呈現甲基安非他命陽性反應，檢出濃度
    為1647ng/mL等情，此有嘉義地檢署觀護人室採尿交辦單、
    個案採尿情形報告書、施用毒品犯尿液檢體監管紀錄表、台
    灣檢驗科技股份有限公司濫用藥物實驗室（高雄）出具之濫
    用藥物檢驗報告等資以佐證（毒偵卷5至11頁）。又上開檢
    驗結果係以「氣相層析/質譜儀法」作為確認檢驗之方式，
    其檢驗結果應不致有「偽陽性」之情形；另毒品施用後於尿
    液中可檢出之時間，受施用劑量及頻率、施用方式、飲用水
    之多寡、個人體質及其代謝情況等因素影響，因個案而異，
    而一般施用甲基安非他命後，必須經過96小時，始能從人體
    尿液中完全排出。上開各情均為法院辦理刑事案件時，職務
    上所周知之事實，故被告應係於110年4月28日15時38分，在
    嘉義地檢署觀護人室接受採尿前回溯96小時內，施用甲基安
    非他命無訛。
  ㈡被告雖以前詞置辯，惟查：
　　被告於110年7月27日在偵查中供稱因有服用聖馬爾定醫院於
    110年1、2月份所開立治療心臟病、胃潰瘍的藥物及安眠藥
    等語（毒偵卷70頁）。嗣經檢察官向聖馬爾定醫院函詢後，
    該院回覆略以：經查該員（即被告）自110年1月1日起至110
    年4月28日就醫期間之處方用藥，皆為心臟血管及胃腸系統
    相關口服藥等語，並隨函檢附中文藥品明細1份，此有該院1
    10年8月25日惠醫字第1100000662號函暨所附之中文藥品明
    細為證（毒偵卷99至103頁）。依上揭中文藥品明細之記載
    ，聖馬爾定醫院於110年2月19日係開立心全錠、冠脂妥膜衣
    錠、雅施達膜衣錠、保栓通、耐絞寧等藥物、於110年3月31
    日則開立非潰、加斯克兒錠等藥物。而據法務部法醫研究所
    之回覆略以：安非他命及甲基安非他命係國內禁止醫療使用
    之第二級毒品，故衛生福利部核可上市之藥品均不含安非他
    命及甲基安非他命。又聖馬爾定醫院開立之上揭藥物並無服
    用後會導致尿液呈甲基安非他命或安非他命陽性反應之成分
    ，因此服用上述藥品後，所排放之尿液以氣相層析質譜分析
    法（GC/MS）檢驗，不會產生甲基安非他命或安非他命陽性
    反應之結果等語。此有該所110年9月6日法醫毒字第1100005
    7570號函在卷可憑（毒偵卷109頁）。是以被告辯稱係因服
    用上揭藥物導致尿液檢驗結果呈甲基安非他命陽性反應云云
    ，不足採信。
  ㈢綜上，本案事證明確，被告犯行堪以認定，應依法論科。　
四、論罪科刑：
  ㈠核被告所為，係犯毒品危害防制條例第10條第2項之施用第二
    級毒品罪。被告持有毒品之低度行為，為施用毒品之高度行
    為吸收，不另論罪。
  ㈡本院審酌被告：⑴高中畢業之智識程度；⑵已婚，與前妻育有2
    名子女，現由前妻照顧，其平常與配偶、母親同住之家庭狀
    況；⑶從事茶業買賣，自陳經濟狀況普通；⑷於另案假釋付保
    護管束期間，再為本案施用第二級毒品犯行，有臺灣高等法
    院被告前案紀錄表在卷可佐，足見其欠缺自制力；⑸施用毒
    品者有相當程度之成癮性及心理依賴，其犯罪心態與一般刑
    事犯罪之本質並不相同，應側重適當之醫學治療及心理矯治
    為宜；⑹犯後否認犯行等一切情狀。本院認量處如主文所示
    之刑，應屬適當。　　　　
據上論斷，應依刑事訴訟法第299條第1項前段，毒品危害防制條
例第10條第2項，刑法第11條前段，判決如主文。
本案經檢察官王輝興提起公訴、檢察官葉美菁到庭執行職務
中　　華　　民　　國　　111 　年　　1 　　月　　12　　日
                  刑事第三庭    法　官　張佐榕
以上正本證明與原本無異。
如不服本判決，應於判決送達後20日內，向本院提出上訴狀。
中　　華　　民　　國　　111 　年　　1 　　月　　12　　日
                                書記官　藍盡忠
附錄本判決論罪科刑法條
毒品危害防制條例第10條第2項
施用第二級毒品者，處3年以下有期徒刑。